臺灣臺中地方法院刑事裁定
111年度聲字第1004號
聲  請  人  臺灣臺中地方檢察署檢察官
受  刑  人  謝孟凌



上列聲請人因受刑人數罪併罰有二裁判以上，聲請定其應執行之
刑（111年度執聲字第680號），本院裁定如下：
    主  文
甲○○所犯如附表所示之罪刑，應執行有期徒刑玖月，如易科罰
金，以新臺幣壹仟元折算壹日。
    理  由
一、聲請意旨略以：受刑人甲○○因妨害風化等案件，先後經判決
    確定如附表，符合數罪併罰之要件，應依刑法第53條及第51
    條第5款之規定，定其應執行之刑，爰依刑事訴訟法第477條
    第1項規定聲請裁定，併請依照刑法第41條第1項、第8項，
    諭知易科罰金之折算標準等語。
二、按裁判確定前犯數罪者，併合處罰之；數罪併罰，有二裁判
    以上者，依刑法第51條之規定，定其應執行之刑，刑法第50
    條第1項前段、第53條分別定有明文。又依刑法第51條第5款
    規定，數罪併罰，分別宣告多數有期徒刑者，於各刑中之最
    長期以上，各刑合併之刑期以下，定其刑期，但不得逾30年
    。另按犯最重本刑為5年以下有期徒刑以下之刑之罪，而受6
    月以下有期徒刑或拘役之宣告者，得以新臺幣1千元、2千元
    或3千元折算一日，易科罰金；第1項之規定，於數罪併罰之
    數罪均得易科罰金，其應執行之刑逾6月者，亦適用之，刑
    法第41條第1項前段、第8項亦有明文。復按刑事訴訟法第37
    0條第2項、第3項，已針對第二審上訴案件數罪之定應執行
    刑，明定有不利益變更禁止原則之適用；而分屬不同案件之
    數罪併罰，倘裁判宣告數罪之刑，部分曾經定應執行刑，再
    與其他宣告刑合併定其應執行之刑時，亦應同受此原則之拘
    束。故定應執行之刑，其裁量所定之刑期，倘較重於前開各
    罪曾定應執行刑與後裁判宣告刑之總和，即違反上開原則而
    有判決不適用法則之違背法令（最高法院104年度台非字第1
    27號、108年度台非字第27號判決意旨參照）。
三、經查，受刑人因犯如附表所示之妨害風化等案件，先後經本
    院判處如附表所示之罪刑，並分別確定在案，此有如附表所
    示之判決及臺灣高等法院被告前案紀錄表在卷可憑。茲聲請
    人以本院為犯罪事實最後判決之法院，依刑事訴訟法第477
    條第1項規定，聲請就受刑人所犯如附表所示之罪刑，定其
    應執行之刑及諭知易科罰金之折算標準，本院審核認聲請為
    正當，又受刑人所犯如附表編號1號所示之罪（共二罪），
    業經本院以110年度訴字第783號判決應執行有期徒刑3月確
    定，以及所犯如附表編號2號所示之罪（共3罪），業經本院
    以110年度中簡字第2179號判決應執行有期徒刑7月確定，是
    依上開最高法院裁判意旨，本院基於不利益變更禁止原則，
    於定本件應執行刑時，自不得逾有期徒刑10月之範圍，是本
    院衡酌受刑人所犯如附表所示各罪侵害法益之異同、對侵害
    法益之加重效益及時間、空間之密接程度，而為整體評價後
    ，認本件合併定其應執行刑如主文所示，應屬適當。另本院
    考量受刑人所犯如附表所示之罪刑，其各刑中之最長刑期（
    有期徒刑3月）與上開分別所定應執行刑之合併刑期（有期
    徒刑10月）差距為有期徒刑7月，且附表編號2號所示之罪（
    共三罪）部分曾經定應執行有期徒刑7月確定，暨本院經整
    體評價後，並非以最重之合併刑期（有期徒刑10月）定本件
    應執行刑，業使受刑人獲有減少刑期之利益等情，乃認本件
    顯無耗費有限司法行政資源而於裁定前以傳喚、提解受刑人
    到庭或寄送意見表等方式賦予受刑人陳述意見機會之必要，
    附此敘明。　　　　
四、依刑事訴訟法第477條第1項，刑法第53條、第51條第5款、
    第41條第1項前段、第8項，裁定如主文。
中　　華　　民　　國　　111 　年　　3 　　月　　31　　日
                  刑事第三庭  法　官　蔡宗儒
以上正本證明與原本無異。
如不服本裁定，應於收受送達後5日內向本院提出抗告狀。（應
附繕本）
　　　　　　　　　　　　　　　書記官  潘瑜甄
中　　華　　民　　國　　111 　年　　3 　　月　　31　　日
　　　
附表：受刑人甲○○定應執行之刑案件一覽表
編號  1 2 罪名  共同犯意圖使女子與他人為猥褻之行為而容留以營利罪 共同犯圖利容留猥褻罪 宣告刑  有期徒刑2月（共二罪） 有期徒刑3月（共三罪） 犯罪日期  109年11月間起至110年1月6日 110年7月21日 偵查（自訴）機關 年度及案號  臺灣臺中地方檢察署110年度偵字第3915、9419號 臺灣臺中地方檢察署110年度偵字第27836、30042號  最後 事實審 法院 臺灣臺中地方法院 臺灣臺中地方法院  案號 110年度訴字第783號 110年度中簡字第2179號  判決日期 110年8月11日 110年12月16日  確定 判決 法院 臺灣臺中地方法院 臺灣臺中地方法院  案號 110年度訴字第783號 110年度中簡字第2179號  判決 確定日期 110年9月22日 111年1月26日 是否為得易科罰金 、易服社會勞動之案件  均是 均是 備註  臺灣臺中地方檢察署110年度執字第11885號。  臺灣臺中地方檢察署111年度執字第3015號。   編號1號部分，前經臺灣臺中地方法院以110年度訴字第783號判決應執行有期徒刑3月確定。 編號2號部分，前經臺灣臺中地方法院以110年度中簡字第2179號判決應執行有期徒刑7月確定。